【裁判字號】    99,交抗,641
【裁判日期】    990727
【裁判案由】    聲明異議
【裁判全文】
臺灣高等法院臺中分院刑事裁定         99年度交抗字第641號
抗  告  人
即受處分人  甲○○
上列抗告人因違反道路交通管理處罰條例聲明異議案件，不服臺
灣臺中地方法院中華民國99年5月24日裁定（99年度交聲字第208
7號），提起抗告，本院裁定如下：
    主  文
抗告駁回。
    理  由
一、抗告意旨如抗告狀所載（如附件）。
二、按受處分人，不服道路交通管理處罰條例第8 條主管機關所
    為之處罰，得於接到裁決書之翌日起20日內，向管轄地方法
    院聲明異議；又交通法庭認聲明異議不合法律上之程式或其
    異議權已經喪失者，應以裁定駁回之，但其不合法律上之程
    式可補正者，應先定期命為補正，逾期不補正者，即予駁回
    ，道路交通管理處罰條例第87條第1 項、道路交通案件處理
    辦法第18條分別定有明文。次按處理違反道路交通管理事件
    ，有關文書送達之程序，依行政程序法之規定，亦為違反道
    路交通管理事件統一裁罰基準及處理細則第5 條所明定。而
    行政程序法中對於文書送達，於應受送達人之住居所、事務
    所或營業所為之。但在行政機關辦公處所或他處會晤應受送
    達人時，得於會晤處所為之；於應送達處所不獲會晤應受送
    達人時，得將文書付與有辨別事理能力之同居人、受僱人或
    應送達處所之接收郵件人員，行政程序法第72條第1 項、第
    73條第1 項分別定有明文。另依道路交通管理處罰條例第87
    條規定向管轄法院聲明異議之期間，自裁決送達之翌日起算
    ，並得依法扣除在途期間，道路交通案件處理辦法第12條亦
    定有明文。又當事人非居住於處罰機關所在之鄉、鎮、市（
    包括縣轄市、省轄市及院轄市），但居住於受理聲明異議案
    件法院之管轄區域者，依法院訴訟當事人在途期間標準第 2
    條第1 款中之「地方法院在途期間」欄所載日數，扣除在途
    期間，法院訴訟當事人在途期間標準第4條第1項第2 款亦規
    定甚明。
三、經查，本件抗告人即受處分人（下稱抗告人）甲○○對於交
    通部公路總局臺中區監理所所為之中監違字第裁60-GC00000
    00號違反道路交通管理事件裁決書不服而聲明異議。然，本
    件抗告人及其母魏阿金之住所均設籍在「臺中縣東勢鎮○○
    街570號」乙節，有個人基本資料查詢結果2份附卷可憑。而
    系爭裁決書經原處分機關於97年7月7日以掛號郵寄抗告人上
    揭住所，並經受處分人之同居人即其母鄭魏阿金蓋章收受，
    有上開裁決書及送達證書等影本各1 份附卷可稽，是上開裁
    決書於97年7月7日已生合法送達之效力。又前揭送達地址與
    原處分機關、原審法院並非位在同一鄉鎮市○○○道路交通
    案件處理辦法第12條、法院訴訟當事人在途期間標準第4 條
    、第2條規定，其在途期間為3日，是抗告人倘對上開處分不
    服，自應於該裁決書合法送達之翌日即97年7月8日日起算20
    日，並扣除在途期間3日，至97年7月30日（非星期日、紀念
    日或其他休息日）止之異議期間內提出異議；然而，抗告人
    卻遲至90年5 月13日始行具狀聲明異議，此有異議狀上之原
    處分機關收文章戳1 枚可憑，其異議已逾前開20日之法定期
    間，本件抗告人之聲明異議不合法律上程式，且屬不得補正
    ，依法應予駁回。原審裁定以抗告人聲明異議不合法為由，
    裁定駁回。本院經核原裁定認事用法，洵屬適法。抗告人猶
    執陳詞，提起本件抗告，為無理由，應予駁回。至本件抗告
    人聲明異議之程序上既不合法，則其實體上理由之主張，本
    院即無從加以審認，附此敘明。
四、據上論結，應依道路交通案件處理辦法第26條、刑事訴訟法
    第412條，裁定如主文。
中    華    民    國    99    年    7     月    27    日
            刑事第五庭  審判長法  官  趙  春  碧
                              法  官  賴  恭  利
                              法  官  何  秀  燕
以上正本證明與原本無異。
不得抗告。
                              書記官  郭  振  祥
中    華    民    國    99    年    7     月    30    日

司法院資訊處製作；財團法人民間司法改革基金會備份。
